---
title: "Tarefa 3 - Classificação e Agrupamento"
author: "Tais Bellini"
date: "2/9/2020"
output: pdf_document
---

```{r setup, include=FALSE}
knitr::opts_chunk$set(echo = FALSE)

library(dplyr)
library(uclust)
library(RColorBrewer)
library(ggplot2)

library(devtools)
#install_github("vqv/ggbiplot")

library(ggbiplot)
```


```{r}
data <- read.csv2("dadosTarefa3.csv")
```


## Questão 1

PCA para as variáveis contínuas **tumorsize**, **co2**, **lungcapacity**, **Age**, **WBC**, **RBC**, **IL6**:

```{r }
data$tumorsize <- as.numeric(data$tumorsize)
data$co2 <- as.numeric(data$co2)
data$lungcapacity <- as.numeric(data$lungcapacity)
data$WBC <- as.numeric(data$WBC)
data$RBC <- as.numeric(data$RBC)
data$IL6 <- as.numeric(data$IL6)

cont_data <- subset(data, select=c(tumorsize, co2, lungcapacity, Age, WBC, RBC, IL6))
cancer.pca <- prcomp(na.omit(cont_data), center = TRUE,scale. = TRUE)
summary(cancer.pca)

```

**Correlação das variáveis com PC1 e PC2:**


```{r}
ggbiplot(cancer.pca, main = "Correlação das variáveis com PC1 e PC2") + theme_minimal() 

```
 
 Podemos ver pela tabela e gráficos acima que **RBC** está mais correlacionada com a componente principal 1 (PC1) e que **tumorsize** está mais (inversamente) correlacionada com a componente principal 2 (PC2).
 
 É possível diminuir a dimensionalidade. Sugeriria utilizar 3, que explicaria 64.28% da variabilidade e ainda é possível de visualizar.
 
## Questão 2

Gráficos usando os níveis das variáveis categóricas como grupos (**remission**, **Married**, **FamilyHx**, **SmokingHx**, **Sex**, **DID**)

Agrupado por **remission**:

```{r}
data<- na.omit(data)
data$remission <- as.factor(data$remission)
ggbiplot(cancer.pca, groups = data$remission) + theme_minimal()
```
 
Agrupado por **Married**:

```{r}
data$Married <- as.factor(data$Married)
ggbiplot(cancer.pca, groups = data$Married) + theme_minimal()

```
 
Agrupado por **FamilyHx**:

```{r}
data$FamilyHx <- as.factor(data$FamilyHx)
ggbiplot(cancer.pca, groups = data$FamilyHx) + theme_minimal()

```

Agrupado por **SmokingHx**:

```{r}
data$SmokingHx <- as.factor(data$SmokingHx)
ggbiplot(cancer.pca, groups = data$SmokingHx) + theme_minimal()

```

Agrupado por **Sex**:

```{r}
data$Sex <- as.factor(data$Sex)
ggbiplot(cancer.pca, groups = data$Sex) + theme_minimal()

```

Agrupado por **DID**:

```{r}
data$DID <- as.factor(data$DID)
ggbiplot(cancer.pca, groups = data$DID) + theme_minimal()

```

A variável que mais foi possível diferenciar foi **SmokingHx**.

Agrupamento por **SmokingHx** com elipses:

```{r}
ggbiplot(cancer.pca, groups = data$SmokingHx, ellipse = TRUE) + theme_minimal()

```

## Questão 3

```{r}

km.pca <- kmeans(cancer.pca$x[,c("PC1", "PC2")],3)  
grupo.pca = as.factor(km.pca$cluster)
cores = c("red", "green","blue")
clrs <- cores[as.factor(data$SmokingHx)]

d <- dist(na.omit(data), method = "euclidean")

hc.complete <- hclust(d, method = "complete" )

dend <- as.dendrogram(hc.complete, center = T)
dend %>% set("labels_col", clrs) %>% # change color
  set("labels_cex", 1) %>% # Change size
  set("branches_k_color", k = 3) %>% 
  set("labels_colors", clrs[hc.complete$order]) %>%
  plot() # plot

```

```{r}
#  3) average
hc.average <- hclust(d, method = "average" )

dend <- as.dendrogram(hc.average, center = T)
dend %>% set("labels_col", clrs) %>% # change color
  set("labels_cex", 1) %>% # Change size
  set("branches_k_color", k = 3) %>% 
  set("labels_colors", clrs[hc.average$order]) %>%
  plot() # plot
```

Fazendo apenas com as variáveis escolhidas **tumorsize** e **RBC**:

```{r}
data_filter <- data[,c("tumorsize", "RBC")]
d <- dist(na.omit(data_filter), method = "euclidean")

hc.average <- hclust(d, method = "average" )

dend <- as.dendrogram(hc.average, center = T)
dend %>% set("labels_col", clrs) %>% # change color
  set("labels_cex", 1) %>% # Change size
  set("branches_k_color", k = 3) %>% 
  set("labels_colors", clrs[hc.average$order]) %>%
  plot() # plot

gp.a = cutree(hc.average, k = 3)
cores.hc.a <- c(c("blue", "green","red"), cores)
ggplot(data = data.frame(data_filter, gp = as.factor(gp.a))) +
  geom_point(aes(x = tumorsize, y= RBC, color = gp), size = 5) +
  scale_color_manual(values = cores.hc.a) +
  geom_text(aes(x = tumorsize, y= RBC, label = rownames(data_filter), color = data$SmokingHx), hjust = 0, vjust = 0) +
  theme_minimal()

```

Aparentemente apenas com as variáveis mais correlacionadas com PC1 e PC2 ficou um pouco melhor.

