---
title: "Clustering analysis"
output: html_notebook
---

Reference: 
https://dabblingwithdata.wordpress.com/2016/10/10/clustering-categorical-data-with-r/


Install necessary packages: 
```{r}
install.packages("klaR")
install.packages("cba")

```

Prepare data: 

```{r}
raw_data <- readxl::read_xlsx("drug__tratado.xlsx")
head(raw_data)

data <- subset(raw_data, select=-c(Ethnicity_white, Ethnicity_Asian, Ethnicity_Black, Ethnicity_Mixed, Ethnicity_Other, age_cat1, age_cat2, age_cat3, age_cat4, age_cat5, age_cat6, Gender_fem, Gender_male, Education_before16, Education_left16, Education_left17, Education_left18, Education_professional, Education_some, Education_university, Education_doctor, Education_masters, Country_usa, Country_uk, Country_other))

data <- transform(data, Nscore_cat = ifelse(Nscore_cat == 9, 1, Nscore_cat))
data <- transform(data, EScore_cat = ifelse(EScore_cat == 9, 1, EScore_cat))
data <- transform(data, AScore_cat = ifelse(AScore_cat == 9, 1, AScore_cat))
data <- transform(data, CScore_cat = ifelse(CScore_cat == 9, 1, CScore_cat))

data.to.cluster <- as.data.frame(data[, c("Age", "Education", "Nscore_cat", "EScore_cat", "AScore_cat", "CScore_cat", "OScore_cat", "LSD", "Ecstasy", "Crack", "Heroin", "Cokes", "Cannabis")])

data.to.cluster$Age <- as.factor(data.to.cluster$Age)
data.to.cluster$Education <- as.factor(data.to.cluster$Education)
data.to.cluster$LSD <- as.factor(data.to.cluster$LSD)
data.to.cluster$Ecstasy <- as.factor(data.to.cluster$Ecstasy)
data.to.cluster$Crack <- as.factor(data.to.cluster$Crack)
data.to.cluster$Cokes <- as.factor(data.to.cluster$Cokes)
data.to.cluster$Heroin <- as.factor(data.to.cluster$Heroin)
data.to.cluster$Cannabis <- as.factor(data.to.cluster$Cannabis)

```

KMODES: variacao do k-means para variaveis categoricas.
http://www.cs.ust.hk/~qyang/Teaching/537/Papers/huang98extensions.pdf
Começando com 2 clusters: 

```{r}
library(klaR)

km <- kmodes(data.to.cluster, 2, iter.max = 10, weighted = FALSE )
str(km)
```

```{r}
km$modes

km.data <- cbind(data.to.cluster, km$cluster)
```

Separando em 2, temos apenas Ecstasy com uma boa separacao: USed in Last Year, Never Used. As outras drogas ficaram com Never Used em ambos clusters.

```{r}
plot(km.data[,c("OScore_cat","Ecstasy")], col=km$cluster)
```

Lets do 3: 

```{r}
km.3modes <- kmodes(data.to.cluster, 3, iter.max = 10, weighted = FALSE )
str(km.3modes)
km.3modes$modes
```


Separando em 3 temos consistencia para as drogas selecionadas de 3 categorias: 

Never Used, Used in Last Decade. 


ROCK ALGORITHM
http://www.inf.ed.ac.uk/teaching/courses/dme/studpres/Rock.pdf

nao funcionou.

```{r}
library(cba)
rock <-rockCluster(as.matrix(data.to.cluster), 2, debug=TRUE)
```


Hierarquical: 
https://towardsdatascience.com/hierarchical-clustering-on-categorical-data-in-r-a27e578f2995




