---
title: "Trabalho Final - Compilado de Métodos"
output: html_notebook
---
# Introdução

Instalar pacotes necessários: 

```{r}
install.packages("fastDummies")
install.packages("caret")
install.packages("MASS")
install.packages("e1071")
```

Carregar bibliotecas necessarias: 
```{r}
library(caret)
library(fastDummies)
library(MASS)
library(e1071)
```

Carregando os dados:

```{r}
data <- readxl::read_xlsx("drug_consumption_dataset.xlsx")
head(data)
```

Verificando que não há valores maiores que 65 (categoria very high):
```{r}
max(data$NScore)
max(data$CScore)
max(data$EScore)
max(data$AScore)
max(data$OScore)

```

Convertando os Scores em Categorias:

```{r}
scores = c("NScore", "EScore", "OScore", "AScore", "CScore")

for(col in scores){
  for (row in 1:nrow(data)){
    if(data[row, col] < 35){
      data[row, col] = "VeryLow"
    }
    else if(data[row, col] < 45){
      data[row, col] = "Low"
    }
    else if(data[row, col] < 55){
      data[row, col] = "Average"
    }
    else if(data[row, col] < 65){
      data[row, col] = "High"
    }
    else {
      data[row, col] = "VeryHigh"
    }
  }
}

head(data)
```

Plotando as distribuições das variáveis Age, Gender, Education, Country e Ethnicity:
```{r}
library(RColorBrewer)
png('dist_idade.png')
barplot(table(data$Age),
   xlab="Age", col = brewer.pal(6, "PuRd"), ylim = c(0,700))
dev.off()
png('dist_genero.png')
barplot(table(data$Gender),
   xlab="Gender", col = brewer.pal(2, "Pastel2"), ylim = c(0,1000))
dev.off()
png('dist_educacao.png')
par(mar=c(4,20,4,4))
education <- ordered(data$Education, levels = c("Some college or university, no certificate or degree", "University degree", "Masters degree", "Professional certificate/ diploma", "Left school at 18 years", "Left school at 16 years", "Doctorate degree", "Left school at 17 years", "Left school before 16 years"))
barplot(table(education),
   xlab="Education", col = brewer.pal(9, "Pastel1"), cex.names=0.8, las = 2, horiz = TRUE)
dev.off()
png('dist_pais.png')
par(mar=c(4,9,4,4))
country <- ordered(data$Country, levels = c("UK", "USA", "Other", "Canada", "Australia", "Republic of Ireland", "New Zealand"))
barplot(table(country),
   xlab="Country", col = brewer.pal(6, "Set3"), las =2, xlim = c(0,1200), horiz = TRUE)
dev.off()
png('dist_etnia.png')
par(mar=c(4,8,4,4))
ethnicity <- ordered(data$Ethnicity, levels = c("White", "Other", "Black", "Asian", "Mixed-White/Asian", "Mixed-White/Black", "Mixed-Black/Asian"))
barplot(table(ethnicity),
   xlab="Ethnicity", col = brewer.pal(7, "Dark2"), las = 2, horiz = TRUE, xlim = c(0,2000))
dev.off()
```

Agrupando entradas com baixa contagem de observações:

```{r}
for (row in 1:nrow(data)){
  if(data[row, "Age"] == "45-54" | data[row, "Age"] == "55-64" | data[row, "Age"] == "65+"){
    data[row, "Age"] = "45+"
  }
}

for (row in 1:nrow(data)){
  if(data[row, "Education"] == "Left school at 16 years" | data[row, "Education"] == "Left school at 17 years" | data[row, "Education"] == "Left school at 18 years" | data[row, "Education"] == "Left school before 16 years"){
    data[row, "Education"] = "Left school"
  }
  if(data[row, "Education"] == "Doctorate degree" | data[row, "Education"] == "Masters degree"){
    data[row, "Education"] = "Graduate degree"
  }
}
head(data)
```

Classificando os usuários e não-usuários das drogas escolhidas de acordo com o que foi previamente definido pelo grupo:

Não usuário: {Never Used, Used Over a Decade ago, Used in the Last Decade}
Usuário: {Used in Last Year, Used in Last Month, Used in Last Week, Used in Last Day}

Drogas a serem analisadas: Alcool, Ecstasy, Cannabis, Estimulantes: {Cokes, Crack, Anfetamina}

```{r}
data <- transform(data, alcohol_user = 
                    ifelse((Alcohol == "Never Used" | 
                              Alcohol == "Used over a Decade Ago" | 
                              Alcohol == "Used in Last Decade"), 0, 1))

data <- transform(data, ecstasy_user = 
                    ifelse((Ecstasy == "Never Used" | 
                              Ecstasy == "Used over a Decade Ago" | 
                              Ecstasy == "Used in Last Decade"), 0, 1))


data <- transform(data, cannabis_user = 
                    ifelse((Cannabis == "Never Used" | 
                              Cannabis == "Used over a Decade Ago" | 
                              Cannabis == "Used in Last Decade"), 0, 1))


data <- transform(data, stimulating_user = 
                    ifelse((
                      (Cokes == "Never Used" | 
                         Cokes == "Used over a Decade Ago" | 
                         Cokes == "Used in Last Decade") &
                        (Crack == "Never Used" | 
                           Crack == "Used over a Decade Ago" | 
                           Crack == "Used in Last Decade") &
                        (Amphet == "Never Used" | 
                           Amphet == "Used over a Decade Ago" | 
                           Amphet == "Used in Last Decade")), 0, 1))
head(data)
```

Excluindo entradas de usuários que responderam que já utilizaram uma droga fictícia (Semeron), introduzida no banco justamente para identificar participantes que possam estar exagerando em suas respostas sobre o uso de drogas:

```{r}
data <- data[data$Semer == "Never Used", ]
```


Excluindo as variáveis não relevantes para a análise:

```{r}
dataTemp <- data[,33:36]
data <- cbind(data[1:11], dataTemp)
data <- subset(data, select = -c(Country, Ethnicity))
head(data) 
```

Transformar variaveis em fatores: 

```{r}
data$Age <- as.factor(data$Age)
data$Gender <- as.factor(data$Gender)
data$Education <- as.factor(data$Education)
data$NScore <- as.factor(data$NScore)
data$EScore <- as.factor(data$EScore)
data$AScore <- as.factor(data$AScore)
data$CScore <- as.factor(data$CScore)
data$OScore <- as.factor(data$OScore)
data$cannabis_user <- as.factor(data$cannabis_user)
data$alcohol_user <- as.factor(data$alcohol_user)
data$ecstasy_user <- as.factor(data$ecstasy_user)
data$stimulating_user <- as.factor(data$stimulating_user)

```

Plotando as distribuições dos Scores:
```{r}
library(RColorBrewer)
library(plyr)
png('dist_nscore.png')
nscore <- ordered(data$NScore, levels = c("VeryLow", "Low", "Average", "High", "VeryHigh"))
barplot(table(nscore),
   xlab="NScore", col = brewer.pal(5, "Purples"), ylim=c(0,1000))
dev.off()
png('dist_escore.png')
escore <- ordered(data$EScore, levels = c("VeryLow", "Low", "Average", "High", "VeryHigh"))
barplot(table(escore),
   xlab="EScore", col = brewer.pal(5, "YlOrRd"), ylim=c(0,1000))
dev.off()
png('dist_oscore.png')
oscore <- ordered(data$OScore, levels = c("VeryLow", "Low", "Average", "High", "VeryHigh"))
barplot(table(oscore),
   xlab="OScore", col = brewer.pal(5, "RdPu"), ylim=c(0,1000))
dev.off()
png('dist_ascore.png')
ascore <- ordered(data$AScore, levels = c("VeryLow", "Low", "Average", "High", "VeryHigh"))
barplot(table(ascore),
   xlab="AScore", col = brewer.pal(5, "Reds"), ylim=c(0,1000))
dev.off()
png('dist_cscore.png')
cscore <- ordered(data$CScore, levels = c("VeryLow", "Low", "Average", "High", "VeryHigh"))
barplot(table(cscore),
   xlab="CScore", col = brewer.pal(5, "YlGn"), ylim=c(0,1000))
dev.off()
```

Plotando as distribuições de Usuários:

```{r}
library(RColorBrewer)
library(plyr)
png('dist_user_alcohol.png')
barplot(table(data$alcohol_user),
   xlab="Alcohol User", col = c("green", "red"), names = c("Non-User", "User"), ylim= c(0,2000))
dev.off()
png('dist_user_cannabis.png')
barplot(table(data$cannabis_user),
   xlab="Cannabis User", col = c("green", "red"), names = c("Non-User", "User"), ylim= c(0,2000))
dev.off()
png('dist_user_ecstasy.png')
barplot(table(data$ecstasy_user),
   xlab="Ecstasy User", col = c("green", "red"), names = c("Non-User", "User"), ylim= c(0,2000))
dev.off()
png('dist_user_stimulating.png')
barplot(table(data$stimulating_user),
   xlab="Stimulating User", col = c("green", "red"), names = c("Non-User", "User"), ylim= c(0,2000))
dev.off()


```


Introdução de variáveis dummy caso o modelo precise:
```{r}
data_dummy <- dummy_cols(data, remove_selected_columns = TRUE)
head(data_dummy)
names(data_dummy) <- make.names(names(data_dummy), unique = TRUE)
head(data_dummy)
```

Exportando os dados: 

```{r}
write.csv2(data, file="drug_use_data.csv")
write.csv2(data_dummy, file="drug_use_data_dummy.csv")
```

Divisão dos dados entre treino e teste:

```{r}
# Funcao para dividir dados aleatoriamente em treinamento e teste #
split_data = function(data, train_perc){
  train_size <- floor(train_perc * nrow(data))
  train_index <- sample(seq_len(nrow(data)), size = train_size)
  train <- data[train_index, ]
  test <- data[-train_index, ]
  return(list("train" = train,
              "test" = test))
}

#usage: 
set.seed(205650)
splitted_data <- split_data(data, 0.85)
train <- splitted_data$train
test <- splitted_data$test

```