---
title: "Trabalho Final - Árvores de Decisão"
output: html_notebook
---

## Cannabis

-> primeiro rodar os chunks do Compilado

Colocando os dados em variaveis especificas para o experimento:

```{r}
dataDTCannabis <- data
```

Ajeitando as labels:

```{r}
library(plyr)
dataDTCannabis$Education <- revalue(dataDTCannabis$Education, c("Doctorate degree"="Ddg", "Left school at 16 years"="LS16", "Left school at 17 years"="LS17", "Left school at 18 years"="LS18", "Left school before 16 years"="LS<16", "Masters degree" = "Mdg", "Professional certificate/ diploma"="Pct", "Some college or university, no certificate or degree"="Uwodg", "University degree"="Udg"))
dataDTCannabis$Age <- revalue(dataDTCannabis$Age, c("18-24" = "J","25-34" = "A1", "35-44" = "A2", "45-54" = "MI1", "55-64" = "MI2", "65+" = "I"))
dataDTCannabis$NScore <- revalue(dataDTCannabis$NScore, c("VeryLow" = "VL", "Low" = "L", "Average" = "A", "High" = "H", "VeryHigh" = "H"))
dataDTCannabis$AScore <- revalue(dataDTCannabis$AScore, c("VeryLow" = "VL", "Low" = "L", "Average" = "A", "High" = "H", "VeryHigh" = "H"))
dataDTCannabis$CScore <- revalue(dataDTCannabis$CScore, c("VeryLow" = "VL", "Low" = "L", "Average" = "A", "High" = "H", "VeryHigh" = "H"))
dataDTCannabis$OScore <- revalue(dataDTCannabis$OScore, c("VeryLow" = "VL", "Low" = "L", "Average" = "A", "High" = "H", "VeryHigh" = "H"))
dataDTCannabis$EScore <- revalue(dataDTCannabis$EScore, c("VeryLow" = "VL", "Low" = "L", "Average" = "A", "High" = "H", "VeryHigh" = "H"))
dataDTCannabis$Gender <- revalue(dataDTCannabis$Gender, c("Female" = "F", "Male" = "M"))

```

Separar em treino e teste usando o create data partition que garante distribuicoes similares:

```{r}
set.seed(205650)
library(caret)
indexes <- createDataPartition(dataDTCannabis$cannabis_user, p = 0.85, list = FALSE)
trainDTCannabis = dataDTCannabis[indexes, ]
testDTCannabis = dataDTCannabis[-indexes, ]
trainDTCannabis <- subset(trainDTCannabis, select = -c(ID, alcohol_user, ecstasy_user, stimulating_user))
testDTCannabis <- subset(testDTCannabis, select = -c(ID, alcohol_user, ecstasy_user, stimulating_user))

```

Ajustando o modelo da árvore de decisão:
(Obs: rpart usa gini por padrão)
```{r}
#install.packages("rpart")
library(rpart)
model_fit <- rpart(cannabis_user~Age+Gender+Education+NScore+EScore+OScore+AScore+CScore, data = trainDTCannabis, method = "class", control = list(minsplit = 20))

predicted_train <- predict(model_fit, newdata = trainDTCannabis, "class")
predicted_test <- predict(model_fit, newdata = testDTCannabis, "class")

```

Importância de cada Variável:
```{r}
summary(model_fit)
```

Variáveis que foram efetivamente utilizadas pra gerar a árvore:
```{r}
printcp(model_fit)
```

Gerando as Matrizes de Confusão:

```{r}
ctable_train <- confusionMatrix(predicted_train, as.factor(trainDTCannabis$cannabis_user), positive = "1")
ctable_test <- confusionMatrix(predicted_test, as.factor(testDTCannabis$cannabis_user), positive = "1")
ctable_train$table
ctable_test$table

```

Analisando a Acurácia dos Ajustes:

```{r}
print("train")
ctable_train$overall['Accuracy']
print("test")
ctable_test$overall['Accuracy']

```

Analisando as demais medidas do ajuste (sensibilidade, especificidade, etc):

```{r}
ctable_train$byClass
ctable_test$byClass
```

Plot da árvore:

```{r}
#install.packages('rattle')
library(rattle)
library(RColorBrewer)
png('arvore_cannabis.png')
fancyRpartPlot(model_fit, yesno = 2, caption = NULL, palettes=c("Blues", "Reds"), tweak = 1)
dev.off()
```

Podando a árvore:
("A rule of thumb is to choose the lowest level where rel_error + xstd < xerror." rel_error = erro relativo, x-error = erro de cross-validation, xstd = desvio padrão de cross-validation)

```{r}
optim_table = data.frame(model_fit$cptable)
optim_table = optim_table[optim_table$rel.error + optim_table$xstd < optim_table$xerror, ]
cp_min = optim_table[which.min(optim_table[,"xerror"]),"CP"]
pfit<- prune(model_fit, cp= cp_min)

predicted_train_pruned <- predict(pfit, newdata = trainDTCannabis, "class")
predicted_test_pruned <- predict(pfit, newdata = testDTCannabis, "class")

```

Importância de cada Variável na árvore podada:
```{r}
summary(pfit)
```

Variáveis que foram efetivamente utilizadas pra gerar a árvore podada:

```{r}
printcp(pfit)
```

Gerando as Matrizes de Confusão para a Árvore Podada:

```{r}
ctable_train_pruned <- confusionMatrix(predicted_train_pruned, as.factor(trainDTCannabis$cannabis_user), positive = "1")
ctable_test_pruned <- confusionMatrix(predicted_test_pruned, as.factor(testDTCannabis$cannabis_user), positive = "1")
ctable_train_pruned$table
ctable_test_pruned$table

```

Analisando a Acurácia dos Ajustes da Árvore Podada:

```{r}
print("train")
ctable_train_pruned$overall['Accuracy']
print("test")
ctable_test_pruned$overall['Accuracy']

```

Analisando as demais medidas do ajuste (sensibilidade, especificidade, etc) para a árvore podada:

```{r}
ctable_train_pruned$byClass
ctable_test_pruned$byClass
```

Plot da árvore:

```{r}
#install.packages('rattle')
library(rattle)
library(RColorBrewer)
png('arvore_cannabis_podada.png')
fancyRpartPlot(pfit, yesno = 2, caption = NULL, palettes=c("Blues", "Reds"))
dev.off()
```
