---
title: "Trabalho Final - Regressao Logistica"
output: html_notebook
---

## Stimulating

-> primeiro rodar os chunks do Compilado

Colocando os dados em variaveis especificas para o experimento:

```{r}
dataLogStimulating <- data
xtabs(~ stimulating_user + CScore, data = dataLogStimulating)
xtabs(~ stimulating_user + NScore, data = dataLogStimulating)
xtabs(~ stimulating_user + OScore, data = dataLogStimulating)
xtabs(~ stimulating_user + AScore, data = dataLogStimulating)
xtabs(~ stimulating_user + EScore, data = dataLogStimulating)
xtabs(~ stimulating_user + Gender, data = dataLogStimulating)
xtabs(~ stimulating_user + Age, data = dataLogStimulating)
xtabs(~ stimulating_user + Education, data = dataLogStimulating)

table(dataLogStimulating$stimulating_user)
```


```{r}
table(dataLogStimulating$stimulating_user)
prop.table(table(dataLogStimulating$stimulating_user))
dataLogStimulating$control <- ifelse(dataLogStimulating$stimulating_user == 1, 2, 1)
```


Separar em treino e teste usando o create data partition que garante distribuicoes similares:

```{r}
set.seed(205650)
indexes <- createDataPartition(dataLogStimulating$stimulating_user, p = 0.85, list = FALSE)
trainLogStimulating = dataLogStimulating[indexes, ]
testLogStimulating = dataLogStimulating[-indexes, ]
```

Rodando o glm full model:
```{r}
fullModLogStimulating <- glm(stimulating_user ~ Age+Gender+Education+NScore+CScore+AScore+EScore+OScore, data=trainLogStimulating, family = "binomial")
fullModLogStimulating

```

```{r}
predFullStimulating <- ifelse(predict(fullModLogStimulating, newdata = trainLogStimulating) >= 0.5, 1, 0)
confusionMatrix(table(predFullStimulating, trainLogStimulating$stimulating_user), positive = "1")
```


Rodando com stepAIC:
```{r}
stepStimulating <- stepAIC(fullModLogStimulating, direction = "backward")
stepStimulating$anova

```

Resumo
```{r}
summary(stepStimulating)
```

Avaliando resultados no treino com 0.5:
```{r}
predStepStimulatingTrain <- ifelse(predict(stepStimulating, newdata = trainLogStimulating) >= 0.5, 1, 0)
confusionMatrix(table(predStepStimulatingTrain, trainLogStimulating$stimulating_user), positive = "1")

```

```{r}
fullModLogStimulatingWeighted <- glm(stimulating_user ~ Age+Gender+Education+NScore+CScore+AScore+EScore+OScore, data=trainLogStimulating, weights = control, family = "binomial")
fullModLogStimulatingWeighted
```

Step no weighted:
```{r}
stepStimulatingWeighted <- stepAIC(fullModLogStimulatingWeighted, direction = "backward")
stepStimulatingWeighted$anova
```

Avaliando com pesos e 0.5 no conjunto de treino:
```{r}
predStepStimulatingWeightedTrain <- ifelse(predict(stepStimulatingWeighted, newdata = trainLogStimulating) >= 0.5, 1, 0)
confusionMatrix(table(predStepStimulatingWeightedTrain, trainLogStimulating$stimulating_user), positive = "1")

```

Plot do step com pesos:


```{r}
library(ggplot2)
## now we can plot the data
predicted.data <- data.frame(
  prob.user=stepStimulatingWeighted$fitted.values,
  user=trainLogStimulating$stimulating_user)
 
predicted.data <- predicted.data[
  order(predicted.data$prob.user, decreasing=FALSE),]
predicted.data$rank <- 1:nrow(predicted.data)
 
probEstimulantes <- ggplot(data=predicted.data, aes(x=rank, y=prob.user)) +
  geom_point(aes(color=user), alpha=1, shape=4, stroke=2) +
  xlab("Indivíduos ordenados") +
  ylab("Probabilidade predita de ser usuário de drogas estimulantes") + 
  labs(color="Usuário") +
  scale_color_hue(labels = c("Não", "Sim"))
probEstimulantes

ggsave("LogRegEstimulantes.png", plot = probEstimulantes)
```

Avaliando com ponto de corte 0.35:

```{r}
predStepStimulatingWeightedTrain <- ifelse(predict(stepStimulatingWeighted, newdata = trainLogStimulating) >= 0.35, 1, 0)
confusionMatrix(table(predStepStimulatingWeightedTrain, trainLogStimulating$stimulating_user), positive = "1")

```

Avaliando resultados no conjunto de teste e corte 0,35:
```{r}
predStepStimulatingWeighted <- ifelse(predict(stepStimulatingWeighted, newdata = testLogStimulating) >= 0.35, 1, 0)
confusionMatrix(table(predStepStimulatingWeighted, testLogStimulating$stimulating_user), positive = "1")
```


Importancia das variaveis: 
```{r}
variableImportance <- varImp(fullModLogStimulating , scale = FALSE)
variableImportance
```

Calculando o odds ratio:
Quando é < 1 a interpretação fica 

OScoreVeryLow: 0.54 -> Pessoas com esse score baixo tem 46% de chance menor de ser usuario quando comparado as demais classes deste escore.

Ethnicity dar uma olhada na distribuicao para explicar.

OScoreHigh 1.31 -> a chance de ser usuario eh 1.31x maior de ser usuario do que as demais categorias.  

```{r}
oddsRatioStimulating <- sort(round(exp(coef(stepStimulatingWeighted)), 2))
oddsRatioStimulating
write.csv2(oddsRatioStimulating, "oddsRatioEstimulantes.csv")
```

```{r}
write.csv2(stepStimulatingWeighted$coefficients, "coefsEstimulantes.csv")
```

Final formula:
```{r}
paste(round(stepStimulatingWeighted$coefficients, 4), names(stepStimulatingWeighted$coefficients), sep = "*", collapse = " ")
```


## Referencias
http://www.sthda.com/english/articles/36-classification-methods-essentials/150-stepwise-logistic-regression-essentials-in-r/
http://www.utstat.toronto.edu/~brunner/oldclass/appliedf11/handouts/2101f11StepwiseLogisticR.pdf
https://machinelearningmastery.com/how-to-estimate-model-accuracy-in-r-using-the-caret-package/