---
title: "Trabalho Final - Regressao Logistica"
output: html_notebook
---


## Alcohol

-> primeiro rodar os chunks do Compilado

Colocando os dados em variaveis especificas para o experimento:

```{r}
dataLogAlcohol <- data
head(dataLogAlcohol)
```

Adicionar peso no db:
```{r}
table(dataLogAlcohol$alcohol_user)
135/(135+1742)
prop.table(table(dataLogAlcohol$alcohol_user))
dataLogAlcohol$control <- ifelse(dataLogAlcohol$alcohol_user == 0, 8, 1)
```


Separar em treino e teste usando o create data partition que garante distribuicoes similares:

```{r}
set.seed(205650)
indexes <- createDataPartition(dataLogAlcohol$alcohol_user, p = 0.85, list = FALSE)
trainLogAlcohol = dataLogAlcohol[indexes, ]
testLogAlcohol = dataLogAlcohol[-indexes, ]
```


Avaliar distribuição de usuarios e não usuarios:
```{r}
table(trainLogAlcohol$alcohol_user)
table(dataLogAlcohol$alcohol_user)

```


Remover variaveis das outras drogas. Rodar o glm full model com ponto de corte em 0.5:
```{r}
fullModLogAlcohol <- glm(alcohol_user ~ Age+Gender+Education+NScore+CScore+AScore+EScore+OScore, data=trainLogAlcohol, family = "binomial", weights = control)

predFullAlcohol <- ifelse(predict(fullModLogAlcohol, newdata = testLogAlcohol) >= 0.5, 1, 0)
predFullAlcohol <- factor(predFullAlcohol, levels = 0:1)
confusionMatrix(table(predFullAlcohol, testLogAlcohol$alcohol_user), positive = "1")

```


```{r}
predicted.data <- data.frame(
  prob.user=stepStimulatingWeighted$fitted.values,
  user=trainLogStimulating$stimulating_user)
 
predicted.data <- predicted.data[
  order(predicted.data$prob.user, decreasing=FALSE),]
predicted.data$rank <- 1:nrow(predicted.data)
 
probEstimulantes <- ggplot(data=predicted.data, aes(x=rank, y=prob.user)) +
  geom_point(aes(color=user), alpha=1, shape=4, stroke=2) +
  xlab("Indivíduos ordenados") +
  ylab("Probabilidade predita de ser usuário de drogas estimulantes") + 
  labs(color="Usuário") +
  scale_color_hue(labels = c("Não", "Sim"))
probEstimulantes

```


Filtrando variaveis com stepwise: 

```{r}
stepAlcohol <- stepAIC(fullModLogAlcohol, direction = "backward")
stepAlcohol$anova

predStepAlcohol <- ifelse(predict(stepAlcohol, newdata = trainLogAlcohol) >= 0.5, 1, 0)
predStepAlcohol <- factor(predStepAlcohol, levels = 0:1)
confusionMatrix(table(predStepAlcohol, trainLogAlcohol$alcohol_user))

```

```{r}
predicted.data <- data.frame(
  prob.user=stepAlcohol$fitted.values,
  user=trainLogAlcohol$stimulating_user)
 
predicted.data <- predicted.data[
  order(predicted.data$prob.user, decreasing=FALSE),]
predicted.data$rank <- 1:nrow(predicted.data)
 
probEstimulantes <- ggplot(data=predicted.data, aes(x=rank, y=prob.user)) +
  geom_point(aes(color=user), alpha=1, shape=4, stroke=2) +
  xlab("Indivíduos ordenados") +
  ylab("Probabilidade predita de ser usuário de drogas estimulantes") + 
  labs(color="Usuário") +
  scale_color_hue(labels = c("Não", "Sim"))
probEstimulantes

```


Acuracia do treino:
```{r}
predStepAlcoholTrain <- ifelse(predict(stepAlcohol, newdata = trainLogAlcohol) >= 0.5, 1, 0)
predStepAlcoholTrain <- factor(predStepAlcoholTrain, levels = 0:1)
confusionMatrix(table(predStepAlcoholTrain, trainLogAlcohol$alcohol_user))

```


Importancia das variaveis: 
```{r}
variableImportance <- varImp(fullModLogAlcohol, useModel = TRUE , scale = FALSE)
```


## Referencias
http://www.sthda.com/english/articles/36-classification-methods-essentials/150-stepwise-logistic-regression-essentials-in-r/
http://www.utstat.toronto.edu/~brunner/oldclass/appliedf11/handouts/2101f11StepwiseLogisticR.pdf
https://machinelearningmastery.com/how-to-estimate-model-accuracy-in-r-using-the-caret-package/