---
title: "Trabalho Final - Regressao Logistica"
output: html_notebook
---

## Cannabis

-> primeiro rodar os chunks do Compilado

Colocando os dados em variaveis especificas para o experimento:

```{r}
dataLogCannabis <- data
```

Separar em treino e teste usando o create data partition que garante distribuicoes similares:

```{r}
set.seed(205650)
indexes <- createDataPartition(dataLogCannabis$cannabis_user, p = 0.85, list = FALSE)
trainLogCannabis = dataLogCannabis[indexes, ]
testLogCannabis = dataLogCannabis[-indexes, ]
```

Rodando o glm full model:
```{r}
trainLogCannabis <- subset(trainLogCannabis, select = -c(ID, alcohol_user, ecstasy_user, stimulating_user))


fullModLogCannabis <- glm(cannabis_user ~ ., data=trainLogCannabis, family = "binomial")
fullModLogCannabis


predFullCannabis <- ifelse(predict(fullModLogCannabis, newdata = testLogCannabis) >= 0.5, 1, 0)
confusionMatrix(table(predFullCannabis, testLogCannabis$cannabis_user))


stepCannabis <- stepAIC(fullModLogCannabis, direction = "both")
stepCannabis$anova
predStepCannabis <- ifelse(predict(stepCannabis, newdata = testLogCannabis) >= 0.5, 1, 0)
confusionMatrix(table(predStepCannabis, testLogCannabis$cannabis_user))

```

Importancia das variaveis: 
```{r}
variableImportance <- varImp(fullModLogCannabis , scale = FALSE)
variableImportance
```

Rodando o modelo novamente agora somente com as variaveis Age, Education, Gender, Country, EScore, OScore e Cscore:
```{r}
caretTrainLogCannabis <- trainLogCannabis
caretTrainLogCannabis$cannabis_user <- as.factor(caretTrainLogCannabis$cannabis_user)
fullModLogCannabisFilter <- train(
  form = cannabis_user ~ Age + Gender + Education + Country + Ethnicity + 
    OScore + CScore,
  data = caretTrainLogCannabis,
  trControl = trainControl(method = "boot", number= 100),
  method = "glm",
  family = "binomial"
)

fullModLogCannabisFilter
```


```{r}
predFilterCannabis <- predict(fullModLogCannabisFilter, testLogCannabis)
confusionMatrix(table(predFilterCannabis, testLogCannabis$cannabis_user))
```



## Referencias
http://www.sthda.com/english/articles/36-classification-methods-essentials/150-stepwise-logistic-regression-essentials-in-r/
http://www.utstat.toronto.edu/~brunner/oldclass/appliedf11/handouts/2101f11StepwiseLogisticR.pdf
https://machinelearningmastery.com/how-to-estimate-model-accuracy-in-r-using-the-caret-package/
