---
title: "Trabalho Final - Regressao Logistica"
output: html_notebook
---


## Alcohol

-> primeiro rodar os chunks do Compilado

Colocando os dados em variaveis especificas para o experimento:

```{r}
dataLogAlcohol <- data
head(dataLogAlcohol)
```

Separar em treino e teste usando o create data partition que garante distribuicoes similares:

```{r}
set.seed(205650)
indexes <- createDataPartition(dataLogAlcohol$alcohol_user, p = 0.85, list = FALSE)
trainLogAlcohol = dataLogAlcohol[indexes, ]
testLogAlcohol = dataLogAlcohol[-indexes, ]
```


Avaliar distribuição de usuarios e não usuarios:
```{r}
table(trainLogAlcohol$alcohol_user)
table(dataLogAlcohol$alcohol_user)

136/(1749+136)
```


Remover variaveis das outras drogas. Rodar o glm full model com ponto de corte em 0.5:
```{r}
trainLogAlcohol <- subset(trainLogAlcohol, select = -c(ID, ecstasy_user, cannabis_user, stimulating_user))

fullModLogAlcohol <- glm(alcohol_user ~ ., data=trainLogAlcohol, family = "binomial")

predFullAlcohol <- ifelse(predict(fullModLogAlcohol, newdata = testLogAlcohol) >= 0.5, 1, 0)
predFullAlcohol <- factor(predFullAlcohol, levels = 0:1)
confusionMatrix(table(predFullAlcohol, testLogAlcohol$alcohol_user))

```


Filtrando variaveis com stepwise: 

```{r}
stepAlcohol <- stepAIC(fullModLogAlcohol, direction = "both")
stepAlcohol$anova

predStepAlcohol <- ifelse(predict(stepAlcohol, newdata = testLogAlcohol) >= 0.5, 1, 0)
predStepAlcohol <- factor(predStepAlcohol, levels = 0:1)
confusionMatrix(table(predStepAlcohol, testLogAlcohol$alcohol_user))

```

Acuracia do treino:
```{r}
predStepAlcoholTrain <- ifelse(predict(stepAlcohol, newdata = trainLogAlcohol) >= 0.5, 1, 0)
predStepAlcoholTrain <- factor(predStepAlcoholTrain, levels = 0:1)
confusionMatrix(table(predStepAlcoholTrain, trainLogAlcohol$alcohol_user))

```


Importancia das variaveis: 
```{r}
variableImportance <- varImp(fullModLogAlcohol, useModel = TRUE , scale = FALSE)
```


## Referencias
http://www.sthda.com/english/articles/36-classification-methods-essentials/150-stepwise-logistic-regression-essentials-in-r/
http://www.utstat.toronto.edu/~brunner/oldclass/appliedf11/handouts/2101f11StepwiseLogisticR.pdf
https://machinelearningmastery.com/how-to-estimate-model-accuracy-in-r-using-the-caret-package/