---
title: "Trabalho Final - Regressao Logistica"
output: html_notebook
---


## Alcohol

-> primeiro rodar os chunks do Compilado

Colocando os dados em variaveis especificas para o experimento:

```{r}
dataLog <- data
```

Separar em treino e teste usando o create data partition que garante distribuicoes similares:

```{r}
set.seed(205650)
indexes <- createDataPartition(dataLog$alcohol_user, p = 0.85, list = FALSE)
trainLog = dataLog[indexes, ]
testLog = dataLog[-indexes, ]
```

Rodando o glm full model:
```{r}
library(caret)
trainLogAlcohol <- subset(trainLog, select = -c(ID, ecstasy_user, cannabis_user, stimulating_user))

#varLog <- paste(varLog, collapse = "+")
#formula <- as.formula(paste("ecstasy_user ~ ", varLog))
fullModLog <- glm(alcohol_user ~ ., data=trainLogAlcohol, family = "binomial")

stepAlcohol <- stepAIC(fullModLog, direction = "both")
stepAlcohol$anova
```

```{r}
pred <- ifelse(predict(stepAlcohol, newdata = testLog) >= 0.5, 1, 0)

confusionMatrix(table(pred, testLog$alcohol_user))
```

Agora, vamos usar glm com stepwise e tentar melhorar o modelo:

```{r}
library(caret)
trainLogEcstasy <- subset(trainLog, select = -c(ID, alcohol_user, cannabis_user, stimulating_user))

#varLog <- paste(varLog, collapse = "+")
#formula <- as.formula(paste("ecstasy_user ~ ", varLog))
stepModLog <- train(
  form = ecstasy_user ~ .,
  data = trainLogEcstasy,
  trControl = trainControl(method = "boot", number= 5),
  method = "glmStepAIC",
  family = "binomial"
)

stepModLog$finalModel

```

77% using stepwise.

Importancia das variaveis: 
```{r}
variableImportance <- varImp(fullModLog, useModel = TRUE , scale = FALSE)
variableImportance
```

Rodando o modelo novamente agora somente com as variaveis Age, Gender, Country, EScore, OScore e Cscore:
```{r}
trainLogAlcohol$alcohol_user <- as.factor(trainLogAlcohol$alcohol_user)
fullModLogFilter <- train(
  form = alcohol_user ~ Age+Ethnicity+Country,
  data = trainLogAlcohol,
  trControl = trainControl(method = "boot", number= 100),
  method = "glm",
  family = "binomial"
)

fullModLogFilter
```
```{r}
calc_acc(actual = testLog$alcohol_user,
         predicted = predict(fullModLogFilter, newdata = testLog))
```



## Referencias
http://www.sthda.com/english/articles/36-classification-methods-essentials/150-stepwise-logistic-regression-essentials-in-r/
http://www.utstat.toronto.edu/~brunner/oldclass/appliedf11/handouts/2101f11StepwiseLogisticR.pdf
https://machinelearningmastery.com/how-to-estimate-model-accuracy-in-r-using-the-caret-package/