---
title: "Trabalho Final - Regressao Logistica"
output: html_notebook
---


## Alcohol

-> primeiro rodar os chunks do Compilado

#TODO executar pelo knit
```{r}

```


Colocando os dados em variaveis especificas para o experimento:

```{r}
dataLogAlcohol <- data
```

Separar em treino e teste usando o create data partition que garante distribuicoes similares:

```{r}
set.seed(205650)
indexes <- createDataPartition(dataLogAlcohol$alcohol_user, p = 0.85, list = FALSE)
trainLogAlcohol = dataLogAlcohol[indexes, ]
testLogAlcohol = dataLogAlcohol[-indexes, ]
```

Rodando o glm full model:
```{r}
trainLogAlcohol <- subset(trainLogAlcohol, select = -c(ID, ecstasy_user, cannabis_user, stimulating_user))

fullModLogAlcohol <- glm(alcohol_user ~ ., data=trainLogAlcohol, family = "binomial")

predFullAlcohol <- ifelse(predict(fullModLogAlcohol, newdata = testLogAlcohol) >= 0.5, 1, 0)
confusionMatrix(table(predFullAlcohol, testLogAlcohol$alcohol_user))

```


Filtrando variaveis com stepwise: 

```{r}
stepAlcohol <- stepAIC(fullModLogAlcohol, direction = "both")
stepAlcohol$anova

predStepAlcohol <- ifelse(predict(stepAlcohol, newdata = testLogAlcohol) >= 0.5, 1, 0)
predStepAlcohol <- factor(predStepAlcohol, levels = 0:1)
confusionMatrix(table(predStepAlcohol, testLogAlcohol$alcohol_user))

```


Importancia das variaveis: 
```{r}
variableImportance <- varImp(fullModLogAlcohol, useModel = TRUE , scale = FALSE)
variableImportance
```

Rodando o modelo novamente agora somente com as variaveis Age, Gender, Country, EScore, OScore e Cscore:
```{r}
trainLogAlcohol$alcohol_user <- as.factor(trainLogAlcohol$alcohol_user)
fullModLogAlcoholFilter <- train(
  form = alcohol_user ~ Age+Ethnicity+Country,
  data = trainLogAlcohol,
  trControl = trainControl(method = "boot", number= 100),
  method = "glm",
  family = "binomial"
)

fullModLogAlcoholFilter
```



```{r}
predFilterAlcohol <- predict(fullModLogAlcoholFilter, testLogAlcohol)
confusionMatrix(table(predFilterAlcohol, testLogAlcohol$alcohol_user))
```


## Referencias
http://www.sthda.com/english/articles/36-classification-methods-essentials/150-stepwise-logistic-regression-essentials-in-r/
http://www.utstat.toronto.edu/~brunner/oldclass/appliedf11/handouts/2101f11StepwiseLogisticR.pdf
https://machinelearningmastery.com/how-to-estimate-model-accuracy-in-r-using-the-caret-package/