---
title: "Trabalho Final - Regressao Logistica"
output: html_notebook
---

## Stimulating

-> primeiro rodar os chunks do Compilado

Colocando os dados em variaveis especificas para o experimento:

```{r}
dataLogStimulating <- data
```

Separar em treino e teste usando o create data partition que garante distribuicoes similares:

```{r}
set.seed(205650)
indexes <- createDataPartition(dataLogStimulating$stimulating_user, p = 0.85, list = FALSE)
trainLogStimulating = dataLogStimulating[indexes, ]
testLogStimulating = dataLogStimulating[-indexes, ]
```

Rodando o glm full model:
```{r}
library(caret)
trainLogStimulating <- subset(trainLogStimulating, select = -c(ID, alcohol_user, ecstasy_user, cannabis_user))


fullModLogStimulating <- glm(stimulating_user ~ ., data=trainLogStimulating, family = "binomial")
fullModLogStimulating


predFullStimulating <- ifelse(predict(fullModLogStimulating, newdata = testLogStimulating) >= 0.5, 1, 0)
confusionMatrix(table(predFullStimulating, testLogStimulating$stimulating_user))

```

Rodando com stepAIC:
```{r}
stepStimulating <- stepAIC(fullModLogStimulating, direction = "both")
stepStimulating$anova

predStepStimulating <- ifelse(predict(stepStimulating, newdata = testLogStimulating) >= 0.5, 1, 0)
confusionMatrix(table(predStepStimulating, testLogStimulating$stimulating_user))

```


Importancia das variaveis: 
```{r}
variableImportance <- varImp(fullModLogStimulating , scale = FALSE)
variableImportance
```

Rodando o modelo novamente agora somente com as variaveis Age + Gender + Country + Ethnicity + NScore + 
    EScore + OScore + AScore + CScore:
```{r}
caretTrainLogStimulating <- trainLogStimulating
caretTrainLogStimulating$stimulating_user <- as.factor(caretTrainLogStimulating$stimulating_user)
fullModLogStimulatingFilter <- train(
  form = stimulating_user ~ Age + Gender + Country + Ethnicity + NScore + 
    EScore + OScore + AScore + CScore,
  data = caretTrainLogStimulating,
  trControl = trainControl(method = "boot", number= 100),
  method = "glm",
  family = "binomial"
)

fullModLogStimulatingFilter
```


```{r}
predFilterStimulating <- predict(fullModLogStimulatingFilter, testLogStimulating)
confusionMatrix(table(predFilterStimulating, testLogStimulating$stimulating_user))
```



## Referencias
http://www.sthda.com/english/articles/36-classification-methods-essentials/150-stepwise-logistic-regression-essentials-in-r/
http://www.utstat.toronto.edu/~brunner/oldclass/appliedf11/handouts/2101f11StepwiseLogisticR.pdf
https://machinelearningmastery.com/how-to-estimate-model-accuracy-in-r-using-the-caret-package/