---
title: "Trabalho Final - Regressao Logistica"
output: html_notebook
---

## Ecstasy

-> primeiro rodar os chunks do Compilado

Colocando os dados em variaveis especificas para o experimento:

```{r}
dataLogEcstasy <- data
xtabs(~ ecstasy_user + CScore, data = dataLogEcstasy)
xtabs(~ ecstasy_user + NScore, data = dataLogEcstasy)
xtabs(~ ecstasy_user + OScore, data = dataLogEcstasy)
xtabs(~ ecstasy_user + AScore, data = dataLogEcstasy)
xtabs(~ ecstasy_user + EScore, data = dataLogEcstasy)
xtabs(~ ecstasy_user + Gender, data = dataLogEcstasy)
xtabs(~ ecstasy_user + Age, data = dataLogEcstasy)
xtabs(~ ecstasy_user + Education, data = dataLogEcstasy)
```

Peso para balancear:

```{r}
table(dataLogEcstasy$ecstasy_user)
prop.table(table(dataLogEcstasy$ecstasy_user))
dataLogEcstasy$control <- ifelse(dataLogEcstasy$ecstasy_user == 1, 3, 1)

```


Separar em treino e teste usando o create data partition que garante distribuicoes similares:

```{r}
set.seed(205650)
indexes <- createDataPartition(dataLogEcstasy$ecstasy_user, p = 0.85, list = FALSE)
trainLogEcstasy = dataLogEcstasy[indexes, ]
testLogEcstasy = dataLogEcstasy[-indexes, ]
```

Rodando o glm full model sem os pesos:
```{r}
#trainLogEcstasy <- subset(trainLogEcstasy, select = -c(ID, alcohol_user, stimulating_user, cannabis_user))


fullModLogEcstasy <- glm(ecstasy_user ~ Age+Gender+Education+NScore+CScore+AScore+EScore+OScore, data=trainLogEcstasy, family = "binomial")
fullModLogEcstasy

```


Rodando com stepAIC:
```{r}
stepEcstasy <- stepAIC(fullModLogEcstasy, direction = "backward")
stepEcstasy$anova

```

Resumo
```{r}
summary(stepEcstasy)
```

Testando step sem pessos no conjunto de treino:

```{r}
predStepEcstasyTrain <- ifelse(predict(stepEcstasy, newdata = trainLogEcstasy) >= 0.5, 1, 0)
confusionMatrix(table(predStepEcstasyTrain, trainLogEcstasy$ecstasy_user), positive="1")

```


```{r}
library(ggplot2)
## now we can plot the data
predicted.data <- data.frame(
  prob.user=stepEcstasy$fitted.values,
  user=trainLogEcstasy$ecstasy_user)
 
predicted.data <- predicted.data[
  order(predicted.data$prob.user, decreasing=FALSE),]
predicted.data$rank <- 1:nrow(predicted.data)
 
probEcstasy <- ggplot(data=predicted.data, aes(x=rank, y=prob.user)) +
  geom_point(aes(color=user), alpha=1, shape=4, stroke=2) +
  xlab("Indivíduos ordenados") +
  ylab("Probabilidade predita de ser usuário de Ecstasy") + 
  labs(color="Usuário") +
  scale_color_hue(labels = c("Não", "Sim"))
probEcstasy

ggsave("LogRegEcstasy.png", plot = probEcstasy)
```


Rodando full model com pesos:

```{r}
fullModLogEcstasyWeighted <- glm(ecstasy_user ~ Age+Gender+Education+NScore+CScore+AScore+EScore+OScore, data=trainLogEcstasy, weights = control, family = "binomial")
fullModLogEcstasyWeighted
```

Selecao de variaveis:

```{r}
stepEcstasyWeighted <- stepAIC(fullModLogEcstasyWeighted, direction = "backward")
stepEcstasyWeighted$anova

```


resultados do modelo balanceado no conjunto de treino:

```{r}
predStepEcstasyWeighted <- ifelse(predict(stepEcstasyWeighted, newdata = trainLogEcstasy) >= 0.5, 1, 0)
confusionMatrix(table(predStepEcstasyWeighted, trainLogEcstasy$ecstasy_user), positive="1")

```

Plot das probabilidades:
```{r}
library(ggplot2)
## now we can plot the data
predicted.data <- data.frame(
  prob.user=stepEcstasyWeighted$fitted.values,
  user=trainLogEcstasy$ecstasy_user)
 
predicted.data <- predicted.data[
  order(predicted.data$prob.user, decreasing=FALSE),]
predicted.data$rank <- 1:nrow(predicted.data)
 
probEcstasyWeightedTrain <- ggplot(data=predicted.data, aes(x=rank, y=prob.user)) +
  geom_point(aes(color=user), alpha=1, shape=4, stroke=2) +
  xlab("Indivíduos ordenados") +
  ylab("Probabilidade predita de ser usuário de Ecstasy") + 
  labs(color="Usuário") +
  scale_color_hue(labels = c("Não", "Sim"))
probEcstasyWeightedTrain

ggsave("LogRegEcstasyWeighted.png", plot = probEcstasyWeightedTrain)
```

Testando no conjunto de teste:

```{r}
predStepEcstasyWeightedTest <- ifelse(predict(stepEcstasyWeighted, newdata = testLogEcstasy) >= 0.5, 1, 0)
confusionMatrix(table(predStepEcstasyWeightedTest, testLogEcstasy$ecstasy_user), positive="1")
```


Importancia das variaveis: 
```{r}
variableImportance <- varImp(fullModLogEcstasy , scale = FALSE)
variableImportance
```

Calculando o odds ratio:
Quando é < 1 a interpretação fica 

OScoreVeryLow: 0.54 -> Pessoas com esse score baixo tem 46% de chance menor de ser usuario quando comparado a base desse score

Ethnicity dar uma olhada na distribuicao para explicar.

OScoreHigh 1.31 -> a chance de ser usuario eh 1.31x maior de ser usuario do que as demais categorias.  

```{r}
sort(round(exp(coef(stepEcstasyWeighted)), 2))
```

Export stuff:

```{r}
coefsEcstasy <- stepEcstasyWeighted$coefficients
write.csv(coefsEcstasy, "coefsEcstasy.csv")
```

Odds ratio: 

```{r}
oddsRatioEcstasy <- (round(exp(coef(stepEcstasyWeighted)), 2))
write.csv(oddsRatioEcstasy, "oddsRatioEcstasy.csv")
```



## Referencias
http://www.sthda.com/english/articles/36-classification-methods-essentials/150-stepwise-logistic-regression-essentials-in-r/
http://www.utstat.toronto.edu/~brunner/oldclass/appliedf11/handouts/2101f11StepwiseLogisticR.pdf
https://machinelearningmastery.com/how-to-estimate-model-accuracy-in-r-using-the-caret-package/