----
title: "Trabalho Final - Regressao Logistica"
output: html_notebook
---

## Cannabis

->>> Execute os chunks do compilado antes de rodar os deste arquivo! <<<-

Colocando os dados em variáveis específicas para o experimento:

```{r}
dataLogCannabis <- data
head(dataLogCannabis)
```

Verificando a representatividade em cada categoria das variáveis: 
```{r}
xtabs(~ cannabis_user + CScore, data = dataLogCannabis)
xtabs(~ cannabis_user + NScore, data = dataLogCannabis)
xtabs(~ cannabis_user + OScore, data = dataLogCannabis)
xtabs(~ cannabis_user + AScore, data = dataLogCannabis)
xtabs(~ cannabis_user + EScore, data = dataLogCannabis)
xtabs(~ cannabis_user + Gender, data = dataLogCannabis)
xtabs(~ cannabis_user + Age, data = dataLogCannabis)
xtabs(~ cannabis_user + Education, data = dataLogCannabis)
```


Separar em treino e teste usando o create data partition que garante distribuicoes similares:

```{r}
set.seed(205650)
indexes <- createDataPartition(dataLogCannabis$cannabis_user, p = 0.85, list = FALSE)
trainLogCannabis = dataLogCannabis[indexes, ]
testLogCannabis = dataLogCannabis[-indexes, ]
```

```{r}
table(dataLogCannabis$cannabis_user)
table(trainLogCannabis$cannabis_user)
table(dataLogCannabis$cannabis_user)

prop.table(table(dataLogCannabis$cannabis_user))
prop.table(table(trainLogCannabis$cannabis_user))
prop.table(table(dataLogCannabis$cannabis_user))

```


Rodando o glm full model:
```{r}
fullModLogCannabis <- glm(cannabis_user ~ Age + Gender + Education + NScore + CScore + OScore + NScore + AScore, data=trainLogCannabis, family = "binomial")

summary(fullModLogCannabis)
```

Testando o full no treino com ponto de corte em 0.5:
```{r}
predFullCannabisTrain <- ifelse(predict(fullModLogCannabis, newdata = trainLogCannabis) >= 0.5, 1, 0)
confusionMatrix(table(predFullCannabisTrain, trainLogCannabis$cannabis_user), positive = "1")
```


```{r}
library(ggplot2)
predicted.data <- data.frame(
  prob.user=fullModLogCannabis$fitted.values,
  user=trainLogCannabis$cannabis_user)
 
predicted.data <- predicted.data[
  order(predicted.data$prob.user, decreasing=FALSE),]
predicted.data$rank <- 1:nrow(predicted.data)
 
# Plot a probabilidade de cada individuo ser ou nao usuario e colorir de acordo com o verdadeiro
ggplot(data=predicted.data, aes(x=rank, y=prob.user)) +
  geom_point(aes(color=user), alpha=1, shape=4, stroke=2) +
  xlab("Indivíduos ordenados") +
  ylab("Probabilidade predita de ser um usuário de cannabis")
```

StepAIC e verificando dados de treino com corte 0.5:

```{r}
stepCannabis <- stepAIC(fullModLogCannabis, direction = "backward")
stepCannabis$anova
stepCannabis$coefficients
predStepCannabisTrain <- ifelse(predict(stepCannabis, newdata = trainLogCannabis) >= 0.5, 1, 0)
confusionMatrix(table(predStepCannabisTrain, trainLogCannabis$cannabis_user), positive = "1")
```

```{r}
predicted.data <- data.frame(
  prob.user=stepCannabis$fitted.values,
  user=trainLogCannabis$cannabis_user)
 
predicted.data <- predicted.data[
  order(predicted.data$prob.user, decreasing=FALSE),]
predicted.data$rank <- 1:nrow(predicted.data)
 
# Plot a probabilidade de cada individuo ser ou nao usuario e colorir de acordo com o verdadeiro
probCannabisTrain <- ggplot(data=predicted.data, aes(x=rank, y=prob.user)) +
  geom_point(aes(color=user), alpha=1, shape=4, stroke=2) +
  xlab("Indivíduos ordenados") +
  ylab("Probabilidade predita de ser um usuário de Cannabis") +
  labs(color="Usuário") +
  scale_color_hue(labels = c("Não", "Sim"))

probCannabisTrain

ggsave("LogRegCannabisTrain.png", plot = probCannabisTrain)
```

Testando com 0.3:
```{r}
predStepCannabis <- ifelse(predict(stepCannabis, newdata = trainLogCannabis) >= 0.3, 1, 0)
confusionMatrix(table(predStepCannabis, trainLogCannabis$cannabis_user), positive = "1")

```

Testando no conjunto de teste:

```{r}
predStepCannabis <- ifelse(predict(stepCannabis, newdata = testLogCannabis) >= 0.3, 1, 0)
confusionMatrix(table(predStepCannabis, testLogCannabis$cannabis_user), positive = "1")
```


Resumo:
```{r}
summary(stepCannabis)
```

```{r}
coefsCannabis <- stepCannabis$coefficients
write.csv(coefsCannabis, "coefsCannabis.csv")
```


Odds ratio: 

```{r}
oddsRatioCannabis <- sort(round(exp(coef(stepCannabis)), 2))
write.csv(oddsRatioCannabis, "oddsRatioCannabis.csv")
oddsRatioCannabis
```


## Referencias
http://www.sthda.com/english/articles/36-classification-methods-essentials/150-stepwise-logistic-regression-essentials-in-r/
http://www.utstat.toronto.edu/~brunner/oldclass/appliedf11/handouts/2101f11StepwiseLogisticR.pdf
https://machinelearningmastery.com/how-to-estimate-model-accuracy-in-r-using-the-caret-package/
