---
title: "Tarefa 4 - Classificação"
output: html_notebook
---


```{r, include=FALSE}
#install.packages("caret")
#install.packages("tidyverse")
library(caret)
library(tidyverse)
library(MASS)

```


# Introdução 

Descrição dados e problema.
Apenas categoricas:
DID - tarefa 3 - reg log e kmeans, tarefa 4 arvore - se não funcionar: redes neurais
remission - tarefa 3 - reg logistica, tarefa 4 - svm
smoking - tarefa 3 , tarefa 4 - 

 tumorsize - Tumor size: Continuous.
 co2 - 𝐶𝑂ଶ levels (percents): Continuous.
 pain - Pain scale: Integer (from 1 to 10).
 Mobility - Mobility scale: Integer (from 1 to 10).
 ntumors - Number of tumors: Integer (from 1 to 9).
 nmorphine - Number of self-administered morphine doses: integer.
 remission - Cancer in remission: binary (yes/no). Cancer remission is when the signs and symptoms
of cancer have lessened or are undetectable.
 lungcapacity - Proportion of optimal lung capacity: continuous (from 0 to 1).
 Age: continuous in years but recorded at a higher degree of accuracy
 Married: binary, married/living with partner or single.
 FamilyHx: binary (yes/no), does the patient have a family history (Hx) of cancer?
 SmokingHx: categorical with three levels, current smoker, former smoker, never smoked
 Sex: binary (female/male)
 WBC: continuous, white blood count. Roughly 3,000 is low, 10,000 is middle, and 30,000 per microliter
is high.
 RBC: continuous, red blood count.
 IL6: continuous, interleukin 6, a proinflammatory cytokine commonly examined as an indicator of
inflammation, cannot be lower than zero
 DID: Doctor’s ID. Categorical

Apenas numericas:

Ambos:


```{r}
# Read and clean data
data <- read.csv2("../tarefa_3/dadosTarefa3.csv")
data <- transform(data, remission = ifelse(remission == "1", 0, 1))
data <- na.omit(data)
data$tumorsize <- as.numeric(data$tumorsize)
data$co2 <- as.numeric(data$co2)
data$lungcapacity <- as.numeric(data$lungcapacity)
data$WBC <- as.numeric(data$WBC)
data$RBC <- as.numeric(data$RBC)
data$IL6 <- as.numeric(data$IL6)
data$Sex <- as.factor(data$Sex)
data$FamilyHx <- as.factor(data$FamilyHx)
data$remission <- as.factor(data$remission)
data$Married <- as.factor(data$Married)
head(data)
```


# Avaliação da identificação do médico (DID)

Foi escolhido avaliar as variáveis categoricas, pois faz mais sentido avaliar variaveis como remission e sex.


# Avaliação da identificação se o paciente está em remissão


Para a Tarefa 3, foi utilizada regressão logística, pois esta é uma variável dicotômica e este algoritmo funciona bem neste tipo de classificação. 

Usando regressão logística (tarefa 3) para classificar remissão:

```{r}
set.seed(205650)
indexes <- createDataPartition(data$remission, p = 0.85, list = FALSE)
train = data[indexes, ]
test = data[-indexes, ]



fullMod <- glm(remission ~ DID+pain+Sex+SmokingHx+FamilyHx + Married + nmorphine + ntumors + mobility + tumorsize + co2 + Age + WBC + RBC + IL6, data = train, family = "binomial")
summary(fullMod)
stepMod <- stepAIC(fullMod, direction = "backward")
stepMod$anova

```

Final Model:
remission ~ DID + pain + SmokingHx + mobility + tumorsize + IL6
Significativas: DID, smoking, mobility, tumorsize

```{r}
significativeMod <- glm(remission ~ DID+pain+SmokingHx+mobility +IL6, data = train, family = "binomial")
```

Comparando os dois (step e significative):
Step:
```{r}
predstep <- ifelse(predict(stepMod, newdata = train) >= 0.5, 1, 0)
confusionMatrix(table(predstep, train$remission), positive = "1")
```

significative:
```{r}
predsig <- ifelse(predict(significativeMod, newdata = train) >= 0.5, 1, 0)
confusionMatrix(table(predsig, train$remission), positive = "1")
```

Step ficou melhor. Sim, pode-se identificar com quase 90% de acurácia. 


Para a Tarefa 4, utilizaremos SVM, que também é um bom algoritmo para classificação de variáveis dicotômicas. 

Apenas variáveis numéricas. Primeiro vamos avaliar elas:

SVM para as variáveis numéricas:
```{r}

```

decision tree para todas as variaveis: 


```{r}
dataRem <- data
trainRem <- train
testRem <- test

catData <- data
catData %>%
    mutate(tumorsize = ntile(tumorsize, 4))

catData %>%
    mutate(co2 = ntile(co2, 4))
catData %>%
    mutate(lungcapacity = ntile(lungcapacity, 4))
catData %>%
    mutate(Age = ntile(Age, 4))
catData %>%
    mutate(WBC = ntile(WBC, 4))
catData %>%
    mutate(RBC = ntile(RBC, 4))
catData %>%
    mutate(IL6 = ntile(IL6, 4))
catData %>%
    mutate(pain = ntile(pain, 4))
catData %>%
    mutate(mobility = ntile(mobility, 4))
catData %>%
    mutate(ntumors = ntile(ntumors, 4))
catData %>%
    mutate(nmorphine = ntile(nmorphine, 4))

head(catData)

```



glm:
```{r}
model <- glm(remission ~ , data = trainRem, family = "binomial")
model <- stepAIC(model, direction = "backward")
model$anova
pred <- ifelse(predict(model, newdata = train) >= 0.5, 2, 1)
pred
table(pred, train$remission)
confusionMatrix(table(pred, train$remission))
```



Remission com arvore de decisao da.
Smoking tb


Aparentemente so resultados sao parecidos.

Ver os tipos de variavel
Ver os metodos adequados pra cada tipo 
remission eh binomial - reg log vai ficar bom 

https://towardsdatascience.com/do-you-know-how-to-choose-the-right-machine-learning-algorithm-among-7-different-types-295d0b0c7f60

https://medium.com/datadriveninvestor/choosing-the-best-algorithm-for-your-classification-model-7c632c78f38f


