---
title: "Tarefa 4 - Classificação"
output: html_notebook
---


```{r, include=FALSE}
#install.packages("caret")
#install.packages("tidyverse")
library(caret)
library(tidyverse)

```


# Introdução 

Descrição dados e problema.
Apenas categoricas:
DID - tarefa 3 - reg log e kmeans, tarefa 4 arvore - se não funcionar: redes neurais
remission - tarefa 3 - reg logistica, tarefa 4 - svm
smoking - tarefa 3 , tarefa 4 - 

 tumorsize - Tumor size: Continuous.
 co2 - 𝐶𝑂ଶ levels (percents): Continuous.
 pain - Pain scale: Integer (from 1 to 10).
 Mobility - Mobility scale: Integer (from 1 to 10).
 ntumors - Number of tumors: Integer (from 1 to 9).
 nmorphine - Number of self-administered morphine doses: integer.
 remission - Cancer in remission: binary (yes/no). Cancer remission is when the signs and symptoms
of cancer have lessened or are undetectable.
 lungcapacity - Proportion of optimal lung capacity: continuous (from 0 to 1).
 Age: continuous in years but recorded at a higher degree of accuracy
 Married: binary, married/living with partner or single.
 FamilyHx: binary (yes/no), does the patient have a family history (Hx) of cancer?
 SmokingHx: categorical with three levels, current smoker, former smoker, never smoked
 Sex: binary (female/male)
 WBC: continuous, white blood count. Roughly 3,000 is low, 10,000 is middle, and 30,000 per microliter
is high.
 RBC: continuous, red blood count.
 IL6: continuous, interleukin 6, a proinflammatory cytokine commonly examined as an indicator of
inflammation, cannot be lower than zero
 DID: Doctor’s ID. Categorical

Apenas numericas:

Ambos:


```{r}
# Read and clean data
data <- read.csv2("../tarefa_3/dadosTarefa3.csv")
data <- na.omit(data)
data$tumorsize <- as.numeric(data$tumorsize)
data$co2 <- as.numeric(data$co2)
data$lungcapacity <- as.numeric(data$lungcapacity)
data$WBC <- as.numeric(data$WBC)
data$RBC <- as.numeric(data$RBC)
data$IL6 <- as.numeric(data$IL6)
data$Sex <- as.factor(data$Sex)
data$FamilyHx <- as.factor(data$FamilyHx)
data$remission <- as.factor(data$remission)
data$Married <- as.factor(data$Married)
head(data)
```

Split data:
```{r}
set.seed(205650)
indexes <- createDataPartition(data$DID, p = 0.85, list = FALSE)
train = data[indexes, ]
test = data[-indexes, ]
```


# Avaliação da identificação do médico (DID)

Foi escolhido avaliar as variáveis categoricas, pois faz mais sentido avaliar variaveis como remission e sex.


# Avaliação da identificação se o paciente está em remissão

Usando regressão logística (tarefa 3) para classificar remissão considerando vars categóricas:
```{r}
dataRem <- data
trainRem <- train
testRem <- test

catData <- data
catData %>%
    mutate(tumorsize = ntile(tumorsize, 4))

catData %>%
    mutate(co2 = ntile(co2, 4))
catData %>%
    mutate(lungcapacity = ntile(lungcapacity, 4))
catData %>%
    mutate(Age = ntile(Age, 4))
catData %>%
    mutate(WBC = ntile(WBC, 4))
catData %>%
    mutate(RBC = ntile(RBC, 4))
catData %>%
    mutate(IL6 = ntile(IL6, 4))
catData %>%
    mutate(pain = ntile(pain, 4))
catData %>%
    mutate(mobility = ntile(mobility, 4))
catData %>%
    mutate(ntumors = ntile(ntumors, 4))
catData %>%
    mutate(nmorphine = ntile(nmorphine, 4))

head(catData)

```



glm:
```{r}
model <- glm(remission ~ , data = trainRem, family = "binomial")
model <- stepAIC(model, direction = "backward")
model$anova
pred <- ifelse(predict(model, newdata = train) >= 0.5, 2, 1)
pred
table(pred, train$remission)
confusionMatrix(table(pred, train$remission))
```


DID
```{r}
#install.packages("rpart")
library(rpart)
model_fit <- rpart(SmokingHx~., data = data, method = "class", control = list(minsplit = 20))
predicted_train <- predict(model_fit, newdata = train, "class")
predicted_test <- predict(model_fit, newdata = test, "class")

```



Importância de cada Variável:
```{r}
summary(model_fit)
```

Variáveis que foram efetivamente utilizadas pra gerar a árvore:
```{r}
printcp(model_fit)
```

Gerando as Matrizes de Confusão:

```{r}
ctable_train <- confusionMatrix(predicted_train, as.factor(train$SmokingHx))
ctable_test <- confusionMatrix(predicted_test, as.factor(test$SmokingHx))
ctable_train$table
ctable_test$table

```

Analisando a Acurácia dos Ajustes:

```{r}
print("train")
ctable_train$overall['Accuracy']
print("test")
ctable_test$overall['Accuracy']

```

DID fica ruim.
Remission com arvore de decisao da.
Smoking tb


Aparentemente so resultados sao parecidos.

Ver os tipos de variavel
Ver os metodos adequados pra cada tipo 
remission eh binomial - reg log vai ficar bom 

https://towardsdatascience.com/do-you-know-how-to-choose-the-right-machine-learning-algorithm-among-7-different-types-295d0b0c7f60

https://medium.com/datadriveninvestor/choosing-the-best-algorithm-for-your-classification-model-7c632c78f38f


